【裁判字號】    98,易,637
【裁判日期】    990326
【裁判案由】    違反毒品危害防制條例
【裁判全文】
臺灣雲林地方法院刑事判決               98年度易字第637號
公  訴  人  臺灣雲林地方法院檢察署檢察官
被      告  甲○○
上列被告因違反毒品危害防制條例案件，經檢察官提起公訴（98
年度毒偵字第1270號、第1301號），被告於準備程序中就被訴事
實為有罪之陳述，本院裁定由法官一人進行簡式審判程序，判決
如下：
    主  文
甲○○施用第二級毒品，累犯，處有期徒刑陸月，如易科罰金，
以新臺幣壹仟元折算壹日。
    事  實
一、甲○○前因施用毒品案件，經送強制戒治，於民國92年4 月
    8 日執行完畢。其又於強制戒治執行完畢後5 年內，再犯施
    用毒品案件，經臺灣嘉義地方法院（下稱嘉義地院）以95年
    度訴字第510 號判處應執行有期徒刑1 年6 月確定（下稱第
    一案）。另因施用毒品案件，經嘉義地院以95年度訴字第73
    7 號判處應執行有期徒刑1 年1 月確定（下稱第二案）。復
    因竊盜案件，經嘉義地院以96年度嘉簡字第466 號判處有期
    徒刑3 月確定（下稱第三案）。再因施用毒品案件，經嘉義
    地院以96年度訴字第344 號判處應執行有期徒刑1 年8 月確
    定（下稱第四案）。第一案經嘉義地院以96年度聲減字第57
    2 號裁定減刑為有期徒刑9 月；第二至四案經嘉義地院以97
    年度聲減字第22號減刑並更定其應執行之刑為有期徒刑1 年
    6 月確定。經接續執行，於98年2 月17日縮短刑期假釋出監
    ，迄至98年4 月8 日假釋期滿未經撤銷，以執行完畢論。詎
    其仍不知悔改，復基於施用第二級毒品甲基安非他命之犯意
    ，於98年8 月27日中午某時許，在雲林縣水林鄉○○村○○
    路3 號住處內，以將甲基安非他命置於錫箔紙上點火燒烤後
    吸食其煙霧之方式，施用甲基安非他命乙次。嗣於98年8 月
    28日21時許，其因另犯竊盜案件，為警在雲林縣水林鄉○○
    村○○路38號前查獲，經其同意採尿送驗，結果呈甲基安非
    他命陽性反應。其並於98年8 月29日，因上開竊盜案件由本
    院裁定羈押，經臺灣雲林看守所人員於翌日（30日）採其尿
    液送驗，亦自其尿液中驗出甲基安非他命陽性反應，方知上
    情。
二、案經雲林縣警察局北港分局暨臺灣雲林看守所報告臺灣雲林
    地方法院檢察署檢察官偵查起訴。
    理  由
一、程序方面：
    本案被告甲○○所犯之罪，係死刑、無期徒刑、最輕本刑為
    3 年以上有期徒刑以外之罪，其於準備程序就前揭被訴事實
    為有罪之陳述，經受命法官告知簡式審判程序之旨，並聽取
    其與檢察官之意見後，裁定進行簡式審判程序。是本案之證
    據調查，依刑事訴訟法第273 條之2 規定，不受同法第159
    條第1 項、第161 條之2 、第161 條之3 、第163 條之1 及
    第164 條至第170 條規定之限制，且依同法第310 條之2 準
    用同法第454 條之規定可製作略式判決書，僅需記載犯罪事
    實、證據名稱及應適用之法條，並得簡略記載，合先敘明。
二、實體方面：
  (一)認定犯罪事實所憑之證據及理由：
  1.上開犯罪事實，業據被告在偵查及本院審理中坦承不諱，且
    經警方與所方分別採集其尿液送驗之結果，確均自其尿液中
    檢出甲基安非他命陽性反應，此有臺灣檢驗科技股份有限公
    司98年9 月10日編號KＺ000000000000號濫用藥物尿液檢驗報
    告、詮昕科技股份有限公司98年9 月8 日編號00000000號濫
    用藥物尿液檢驗報告、臺灣雲林第二監獄收容人尿液採集作
    業確認書、同意書、檢體採收紀錄表及雲林縣警察局北港分
    局查獲毒品案件嫌犯尿液真實姓名對照表各1 紙在卷可稽。
    綜上足認被告之自白與事實相符，可以採信，是本件事證明
    確，被告犯行洵堪認定。
  2.按修正後之毒品危害防制條例第20條將施用毒品之刑事處遇
    程序，區分為「初犯」、「5 年內再犯」及「5 年後再犯」
    。而依修正後之規定，僅限於「初犯」及「5 年後再犯」2
    種情形，始應先經觀察、勒戒或強制戒治程序。倘被告於5
    年內已再犯，經依法追訴處罰，縱其第3 次（或第3 次以上
    ）再度施用毒品之時間，在初犯經觀察、勒戒或強制戒治執
    行完畢釋放5 年以後，已不合於「5 年後再犯」之規定，且
    因已於「5 年內再犯」，顯見其再犯率甚高，原實施觀察、
    勒戒或強制戒治，已無法收其實效，即應依該條例第10條處
    罰（最高法院95年度第7 次刑事庭會議決議參照）。本案被
    告在強制戒治執行完畢釋放後5 年內，又因施用毒品案件遭
    判處罪刑確定，有臺灣高等法院被告前案紀錄表附卷可憑，
    是雖被告本案犯行距離前次強制戒治執行完畢已逾5 年，揆
    諸前揭決議意旨，仍不合於「5 年後再犯」之規定，應依法
    論科。
  (二)論罪科刑之理由：
  1.核被告所為，係犯毒品危害防制條例第10條第2 項之施用第
    二級毒品罪。被告持有第二級毒品之低度行為，為其施用之
    高度行為所吸收，不另論罪。
  2.被告有前述事實欄所記載之前科紀錄，此觀臺灣高等法院被
    告前案紀錄表可明，其於受有期徒刑之執行完畢後5 年以內
    故意再犯本件有期徒刑以上之罪，為累犯，應依刑法第47條
    第1 項之規定，加重其刑。
  3.爰審酌被告前因施用毒品案件，已經強制戒治程序並判處罪
    刑確定後執畢出監，竟仍不思悔改，徹底袪除施用毒品之惡
    習，再次施用甲基安非他命，繼續沈淪毒海之中，可知其意
    志力甚為薄弱，殊不可取，惟念其施用毒品之犯行，在本質
    上乃屬戕害自己身心健康之行為，尚未有嚴重破壞社會秩序
    或侵害他人權益之情形，且犯後坦承犯行，態度尚佳，暨其
    自承教育程度僅國中肄業，智識程度不高等一切情狀，量處
    如主文所示之刑，並諭知易科罰金之折算標準。
據上論斷，應依刑事訴訟法第273 條之1 第1 項、第299 條第1
項前段，毒品危害防制條例第10條第2 項，刑法第11條前段、第
47條第1 項、第41條第1 項前段，判決如主文。
本案經檢察官乙○○到庭執行職務。
中    華    民    國    99    年    3     月    26    日
                  刑事第七庭  法  官  王  紹  銘
以上正本證明與原本無異。
如不服本判決，應於收受本判決後10日內向本院提出上訴書狀，
並應敘述具體理由。如未敘述上訴理由者，應於上訴期間屆滿後
20日內向本院補提理由書狀（均須按他造當事人之人數附繕本）
「切勿逕送上級法院」。
                              書記官  洪  秀  虹
中    華    民    國    99    年    3     月    26    日
附錄本案論罪科刑法條：
毒品危害防制條例第10條第2 項
施用第二級毒品者，處3 年以下有期徒刑。

司法院資訊處製作；財團法人民間司法改革基金會備份。
